臺灣苗栗地方法院民事裁定
111年度事聲字第17號
異  議  人  吳振銓  
相  對  人  馮清錦  
上列當事人間聲請發支付命令事件，異議人對於本院司法事務官
於民國111年9月19日所為之111年度司促字第5294號裁定聲明異
議，本院裁定如下：
    主  文
原裁定關於駁回異議人請求遲延利息及違約金部分廢棄。
其他異議駁回。
    理  由
一、異議人主張相對人於民國85年4月11日、20日簽發本票向異
    議人借款新臺幣（下同）43萬元，約定於87年2月20日到期
    ，並約定利息按週年利率6%計算，經異議人給付會款後，相
    對人首期到期即無法支付，而將土地抵押予異議人，遲延利
    息及違約金均按每百元日息壹角計算，故請求本金43萬元、
    85年4月11日起至87年2月20日止按週年利率6%計算之利息48
    ,136元、85年4月11日起至111年8月10日之遲延利息、違約
    金各4,133,160元、4,133,160元，合計8,314,456元，及自
    支付命令送達翌日起至清償日止，按週年利率6%計算之利息
    及督促程序費用；嗣經本院司法事務官以111年度司促字第5
    294號裁定命相對人應向異議人給付478,136元，及其中43萬
    元自支付命令送達翌日起至清償日止，按週年利率6%計算之
    利息及賠償督促程序費用500元，而駁回上開遲延利息、違
    約金之請求（下稱原裁定），異議人不服原裁定而聲明異議
    。
二、聲明異議意旨略以：異議人所提本票下方切結書第3條業已
    約定遲延利息及懲罰性違約金，抵押權設定契約書及他項權
    利證明書亦得證明債權確實存在，原裁定未予詳查；另請更
    正異議人聲明為請求本金46萬元、利息51,494元、遲延利息
    4,360,591元、違約金4,360,591元，合計8,773,391元，倘
    無法依原聲明遲延利息及違約金各以每百元日息壹角計算，
    可依本票內切結書記載懲罰性違約金按票面金額每日百分之
    十計算加計本金及利息，另按民法第207條將遲付利息滾入
    原本算之等語。
三、按債權人之請求，以給付金錢或其他代替物或有價證券之一
    定數量為標的者，得聲請法院依督促程序發支付命令，並應
    釋明之（民事訴訟法第508條第1項、第511條第2項）。經查
    ：
　㈠原裁定業已依異議人聲明命相對人向異議人給付478,136元，
    及其中43萬元自支付命令送達翌日起至清償日止，按週年利
    率6%計算之利息及賠償督促程序費用500元，異議人就此並
    無得以異議之利益，且聲明異議程序僅就原裁定是否適法審
    查，不得於異議程序中變更請求，故異議人就此部分異議，
    並請求更正請求為本金46萬元、利息51,494元等語，均屬無
    據，應予駁回。
　㈡又原裁定駁回異議人請求之上開遲延利息及違約金部分，依
    異議人所提出之本票2紙，其上均有記載「逾期自遲延日起
    按台灣銀行核定放款利率計利息並按日加付違約金新臺幣（
    空白）元正」，而該等本票下方切結書第3條亦均載明「本
    票全部金額經約定於到期日前分期付款，其中任何一期不獲
    付款時，則其未到期金額視同全部到期，其延滯利息於當月
    到期日三天後計息，且加計懲罰性違約金按票面金額每日百
    分之十計算」，且異議人另提出之他項權利證明書亦登載「
    遲延利息、違約金每佰元日息一角計算」，足認異議人就此
    部分請求業已提出證據為釋明，僅係本票、切結書所記載之
    遲延利息、違約金數額，與抵押權設定之內容不同，此應闡
    明異議人再予說明、釐清，礙難遽認異議人就此並未釋明。
    從而原裁定未遑審酌上情，遽以記載矛盾為由認異議人未盡
    釋明之責而駁回異議人此部分請求，難認適法，故異議人此
    部分聲明異議即屬有據，爰廢棄原裁定關於駁回異議人上開
    遲延利息及違約金之請求部分，由本院司法事務官再為適法
    之處理。
　㈢至異議人請求就利息48,136元自支付命令送達翌日起至清償
    日止，按週年利率6%計算之利息部分，未經原裁定為准駁，
    處理時應併予注意。
四、依民事訴訟法第240條之4第3項規定，裁定如主文。
中　　華　　民　　國　　111 　年　　11　　月　　15　　日
                  民事第二庭  法　官　劉奕榔
以上正本證明與原本無異。
本裁定不得抗告。
中　　華　　民　　國　　111 　年　　11　　月　　15　　日
　　　　　　　　　　　　　　　書記官　郭娜羽